【裁判字號】    97,訴,4959
【裁判日期】    971231
【裁判案由】    毒品危害防制條例
【裁判全文】
臺灣板橋地方法院刑事判決              97年度訴字第4959號
公  訴  人  臺灣板橋地方法院檢察署檢察官
被      告  甲○○
上列被告因毒品危害防制條例案件，經檢察官提起公訴（97年度
毒偵字第8385號），被告於準備程序中就被訴事實為有罪之陳述
，本院合議庭裁定由受命法官獨任行簡式審判程序，並判決如下
：
    主    文
甲○○施用第一級毒品，累犯，處有期徒刑捌月。扣案海洛因壹
包（驗餘淨重零點壹陸肆伍公克）沒收銷燬之。
    事    實
一、甲○○前於民國90年間因施用毒品案件，經依臺灣臺中地方
    法院裁定觀察、勒戒後，認有繼續施用毒品之傾向，乃於90
    年5 月2 日入戒治處所接受強制戒治，迨91年4 月17日執行
    完畢（同日轉執行另案徒刑）後，臺灣臺中地方法院檢察署
    乃於91年9 月4 日以91年度戒毒偵字第387 號為不起訴處分
    。又於93年間因贓物案件經臺灣臺中地方法院以94年度簡字
    第49號判處有期徒刑6 月，上訴後復經同院以95年度簡上字
    第296 號判決駁回上訴確定。另於94年間因施用第二級毒品
    案件，經本院以94年度簡字第1705號判處有期徒刑5 月確定
    。嗣此2 罪刑先經臺灣臺中地方法院以96年度聲字第1116號
    裁定定其應執行之刑為有期徒刑10月，復經同院於96年7 月
    16日以96年度聲減字第132 號減刑同時定其應執行之刑為有
    期徒刑5 月，同日執行完畢獲釋出監。
二、詎甲○○仍不思戒除毒癮，猶於上開強制戒治執行完畢釋放
    後5 年內之97年10月6 日零時25分採尿前回溯26小時內之某
    時許，在真實姓名年級不詳綽號「小菁」友人位於臺北縣中
    和市○○路某號住處內，以將海洛因粉末摻入香菸後點燃吸
    入煙霧之方式，施用第1 級毒品海洛因1 次。嗣經警於97年
    10月5 日21時20分許，在臺北縣中和市○○路146 巷1 號甲
    ○○住處內，當場查獲第一級毒品海洛因1 包（原淨重0.17
    公克，驗餘淨重0.1645公克）及注射針筒2 支。其後甲○○
    同意接受員警採尿，經送驗後確認其尿液呈鴉片陽性反應，
    因而查悉上情。
三、案經臺北縣政府警察局中和分局報告臺灣板橋地方法院檢察
    署檢察官偵查後起訴。
    理    由
一、上開犯罪事實，業據被告於本院審理時自白不諱，而其為警
    查獲後所採尿液經送請臺灣檢驗科技股份有限公司檢驗後，
    確呈鴉片陽性反應乙節，有毒品案件尿液檢體編號及姓名對
    照表、臺灣檢驗科技股份有限公司濫用藥物檢驗報告各1 紙
    附卷可稽（毒偵卷第23、35頁），而現場查獲之白粉1 包經
    送請交通部民用航空局航空醫務中心檢驗後，確屬第一級毒
    品海洛因無訛，有該中心毒品鑑定書在卷可查（毒偵字卷第
    34頁），足徵被告前開自白應與事實相符，堪可採信。次按
    觀察、勒戒或強制戒治執行完畢釋放後，5 年內再犯施用第
    一、二級毒品之罪者，檢察官應依法追訴，毒品危害防制條
    例第23條第2 項定有明文。查被告有前揭事實欄第一段所載
    觀察、勒戒及強制戒治紀錄乙節，有臺灣高等法院被告前案
    紀錄表附卷足參，被告既係於強制戒治執行完畢釋放後5 年
    內再犯本案施用毒品罪，則檢察官對其提起公訴，即屬合法
    。綜上，本件事證明確，被告犯行堪以認定。
二、核被告所為，係犯毒品危害防制條例第10條第1 項之施用第
    一級毒品罪。其施用前、後持有第一級毒品海洛因之低度行
    為，為其施用之高度行為所吸收，不另論罪。又被告有前揭
    事實欄第一段所載科刑及執行紀錄乙節，有臺灣高等法院被
    告前案紀錄表附卷可稽，其於有期徒刑執行完畢後5 年以內
    ，故意再犯本件有期徒刑以上之罪，為累犯，應依刑法第47
    條第1 項規定，加重其刑。爰審酌被告犯罪之動機目的，智
    識程度（國小肄業），施用毒品非但戕害自己身心，亦妨害
    社會善良秩序，及其犯後坦認犯行態度良好等一切情狀，量
    處如主文所示之刑。扣案白粉1 包（驗餘淨重0.1645公克）
    屬第一級毒品海洛因，不問屬於犯人與否，均依毒品危害防
    制條例第18條第1 項前段沒收銷燬之。至扣案注射針筒2 支
    ，因被告否認為其所有及使用，亦無證據證明係被告所有供
    其施用第一級毒品所用之物，難認與本案犯罪事實有何直接
    關連，爰不對之諭知沒收。
三、按除被告所犯為死刑、無期徒刑、最輕本刑為3 年以上有期
    徒刑之罪或高等法院管轄第一審案件者外，於前條第1 項程
    序進行中，被告先就被訴事實為有罪之陳述時，審判長得告
    知被告簡式審判程序之旨，並聽取當事人、代理人、辯護人
    及輔佐人之意見後，裁定進行簡式審判程序，刑事訴訟法第
    273 條之1 第1 項定有明文。本案被告被訴施用第一級毒品
    罪之法定本刑為「6 月以上5 年以下有期徒刑」，其於本院
    準備程序期日就被訴事實為有罪之陳述後，經告知被告簡式
    審判程序之旨，並聽取被告及檢察官之意見後，本院合議庭
    認宜改用簡式審判程序，乃裁定由受命法官獨任行簡式審判
    程序審理之，附此說明。
據上論斷，應依刑事訴訟法第273 條之1 第1 項、第299 條第1
項前段，毒品危害防制條例第10條第1 項、第18條第1 項前段，
刑法第11條前段、第47條第1 項，判決如主文。
本案經檢察官顏妃琇到庭執行職務。
中    華    民    國    97    年    12    月    31    日
                  刑事第七庭  法  官  楊明佳
以上正本證明與原本無異。
如不服本判決應於收受送達後10日向本院提出上訴書狀，並應敘
述具體理由；其未敘述上訴理由者，應於上訴期間屆滿後20日內
向本院補提理由書（均須按他造當事人之人數附繕本）「切勿逕
送上級法院」。
                              書記官  林金良
中    華    民    國    97    年    12    月    31    日
附錄本案論罪科刑法條全文
毒品危害防制條例第10條
施用第一級毒品者，處六月以上五年以下有期徒刑。
施用第二級毒品者，處三年以下有期徒刑。


司法院資訊處製作；財團法人民間司法改革基金會備份。
